# 我们有购买固定资产合同，对方多开票了，且已明确表示多票部分不要钱，那这部分...

提问人：tt 的 ss 时间：2019-12-17 12:05:05
我们有购买固定资产合同，对方多开票了，且已明确表示多票部分不要钱，那这部分要冲固定资产原值还是计营业外收入？

回答人：chenyiwei
如果确定是对方开错票，实际付款金额还是与合同约定的价款一致的，则对这部分错误多开票且实际未结算的部分无需账务处理。